臺灣雲林地方法院民事判決　　　　　　　 93年度訴字第401號
原　　　告　丙○○
兼　訴　訟
代　理　人　丁○
共　　　同
訴訟代理人　張智學律師
被　　　告　甲○○
訴訟代理人　乙○○
上列當事人間請求土地所有權登記事件，本院於民國94年12月12
日言詞辯論終結，判決如下：
    主  文
被告應給付原告新台幣伍拾貳萬貳仟柒佰捌拾捌元，及自民國九
十三年十月十九日起至清償日止，按週年利率百分之五計算之利
息。
原告其餘之訴駁回。
訴訟費用由被告負擔二十分之九，餘由原告負擔。
本判決第一項於原告以新台幣壹拾捌萬元為被告供擔保後，得假
執行，但被告如以新台幣伍拾貳萬貳仟柒佰捌拾捌元為原告預供
擔保後，得免為假執行。
原告其餘假執行之聲請駁回。
    事實及理由
一、按訴狀送達後，原告不得將原訴變更或追加他訴。但有請求
    之基礎事實同一、擴張或減縮應受判決事項之聲明、因情事
    變更而以他項聲明代最初之聲明、不甚礙被告之防禦或訴訟
    之終結者，不在此限，民事訴訟法第255 條第1 項第2 、 3
    、4 、7 款定有明文。原告起訴本於兩造契約約定被告應將
    坐落雲林縣西螺鎮中山自辦市地重劃土地中興路西側土地面
    積246.105 平方公尺移轉登記與原告，並按應有部分各2 分
    之1 比例保持共有，嗣於民國93年10月4 日除請求上開聲明
    為先位之訴外，並以債務不履行之損害賠償請求權追加備位
    之訴聲明為被告應給付新台幣（下同）1,162,000 元，及自
    追加聲明狀繕本送達之翌日起至清償日止，按週年利率5%計
    算之利息，再於93年10月18日就上開先位之訴聲明面積變更
    為38.4平方公尺；備位之訴聲明法定遲延利息起算日自該更
    正聲明狀送達與被告之翌日起算，末於當日本院審理時，當
    庭撤回上開先位之訴聲明，原告上開訴之聲明乃屬擴張、減
    縮聲明，且請求之基礎事實同一，及因情事變更而以他項聲
    明代最初之聲明，更無礙於被告之防禦及訴訟之終結，參諸
    首開規定，應予准許，合先敘明。
二、原告主張：訴外人廖本昭以其所有坐落雲林縣西螺鎮○○段
    922 、922 ─1 、922 ─4 、922 ─6 、922 ─7 、922 ─
    8 、922 ─9 、922 ─10地號土地、應有部分各320 分之43
    （下稱系爭922 、922 ─1 、922 ─4 、922 ─6 、922 ─
    7 、922 ─8 、922 ─9 、922 ─10號土地）參加重劃，而
    於86年6 月5 日與被告訂定同意重劃契約書，彼等約定系爭
    922 ─1 、922 ─4 、922 ─9 、922 ─10號土地參加重劃
    後分配比率為50% ；系爭922 、922 ─6 、922 ─7 、 922
    ─8 號土地參加重劃後分配比率為75% ，並於同日再約定上
    開系爭922 號等4 筆土地分配比率為100%。嗣訴外人廖本昭
    於87年6 月4 日死亡，由原告繼承上開土地，兩造遂於87年
    12月1 日再訂定協議書約定系爭922 號等4 筆土地分配面積
    為66.46 坪，可知原告應受重劃後系爭922 ─1 號等4 筆土
    地分配面積為246.105 平方公尺，詎被告僅移轉207.7 平方
    公尺，尚不足38.405平方公尺，因重劃後土地業已分配完畢
    ，被告顯無法履行移轉上開不足面積之土地所有權與原告共
    有，爰依債務不履行之法律關係提起本訴等語。並聲明：
　(一)被告應給付原告1,162,000 元，及自更正聲明狀繕本送達之
　  翌日起至清償日止，按週年利率5%計算之利息。
  (二)願供擔保，請准宣告假執行。
三、被告則以：綜觀同意重劃契約書、承諾書、協議書約定，可
    知兩造約定重劃土地分配面積比例之所以高於重劃會依法分
    配面積比例，需原告同意參加重劃，並將系爭922 ─1 號等
    4 筆土地參加雲林縣西螺鎮○○路西側整體開發建築房屋之
    合建案，及於88年2 月1 日前將坐落參加上開重劃土地上之
    地上物交予被告施工拆除，被告不另補償地上物之價額與原
    告，詎原告拒不履行上開參加合建，及交付地上物與被告拆
    除之義務，被告自得行使同時履行抗辯權，縱認被告應負損
    害賠償責任，然原告主張以每坪100,000 元計算損害價額，
    尚乏所據，應依市價計算土地價額等語置辯。並聲明：
　(一)原告之訴及假執行之聲請均駁回。
　(二)如受不利判決，願供擔保請准宣告免為假執行。
四、兩造不爭執之事實：
　(一)訴外人廖本昭以其所有系爭922 、922 ─1 、922 ─4、922
    ─6 、922 ─7 、922 ─8 、922 ─9 、922 ─10號土地參
    加重劃，而於82年6 月5 日與被告訂定雲林縣西螺鎮○○段
    中山自辦市地重劃區同意重劃契約書（下稱系爭契約），依
    系爭契約第4 條約定，系爭922 ─1 、922 ─4 、922 ─ 9
    、922 ─10號土地參加重劃完成後分配比率為50% ；系爭92
    2 、922 ─6 、922 ─7 、922 ─8 號土地參加重劃完成後
    分配比率為75% 。
  (二)訴外人廖本昭於82年6 月5 日與被告訂定承諾書（下稱系爭
    承諾書）。
  (三)訴外人廖本昭於87年6 月4 日死亡，原告繼承系爭922 、92
    2 ─1 、922 ─4 、922 ─6 、922 ─7 、922 ─8 、 922
    ─9 、922─10號土地。
  (四)原告與被告於87年12月1 日訂定協議書（下稱系爭協議書）
    。
  (五)兩造所指之重劃後雲林縣西螺鎮○○路西側、東側土地分別
    為系爭922 ─1 、922 ─4 、922 ─9 、922 ─10號土地；
    系爭922 、922 ─6 、922 ─7 、922 ─8 號土地。
  (六)原告嗣取得訴外人雲林縣西螺鎮中山自辦市地重劃區重劃會
    重劃後分配之坐落雲林縣西螺鎮○○段1696、1719─1 、17
    02號土地（下稱系爭1696、1719─1 、1702號土地）、應有
    部分各2 分之1 之所有權，而系爭1696、1702號土地位於雲
    林縣西螺鎮○○路東側，系爭1719─1 號土地則位於雲林縣
    西螺鎮○○路西側。
　(七)訴外人雲林縣西螺鎮中山自辦市地重劃區重劃會業將重劃後
  　之土地分配與參加該重劃會之會員，剩餘重劃後之坐落雲林
    縣西螺鎮○○段1707、1720、1732號土地依相關法令為公共
    用地、抵費地、水利地等用途，是被告業已無法辦理所有權
    移轉登記。
　(八)對本院89年度訴字第468號全部民事卷宗不爭執。
五、本件兩造所爭執之處，應在於：
　(一)原告繼承訴外人廖本昭所有系爭922 、922 ─6 、 922 ─7
    、922 ─8 號土地參加重劃完成後分配比率究為75% ，抑為
    100%？
　(二)苟認系爭922 號等4 筆土地重劃完成後分配之比率為100%，
    被告以原告未履行系爭協議書第2 、3 、4 條約定，行使同
    時履行抗辯權，於法是否有據？
　(三)苟認被告行使同時抗辯權，於法無據，因被告就坐落雲林縣
　  西螺鎮○○路西側土地38.405平方公尺之所有權無法辦理移
    轉登記與原告按應有部分各2 分之1 比例保持共有，則原告
    請求被告賠償損害之數額為何？
六、茲分段論述如下：
　(一)原告繼承之訴外人廖本昭所有系爭922 、922 ─6 、922 ─
　  7 、922─ 8 號土地參加重劃完成後之分配比率應為100%。
　1.按當事人主張有利於己之事實者，就其事實有舉證之責任，
    民事訴訟法第277 條前段定有明文。又按原告對於自己主張
    之事實已盡證明之責後，被告對其主張，如抗辯其不實並提
    出反對之主張者，則被告對其反對之主張，亦應負證明之責
    ，此為舉證責任分擔之原則，最高法院18年度上字第2855號
    判例可資參照。
  2.原告主張原告繼承之訴外人廖本昭所有系爭922 、922 ─ 6
    、922 ─7 、922 ─8 號土地參加重劃完成後之分配比率為
    100%等語，業據其提出系爭契約、承諾書、協議書為證，被
    告固不否認有於各該文件上簽章之情，惟以前開情詞置辯，
    則揆之上開判例意旨可知，原告自應就上開有利於己之事實
    先負舉證責任。經查，觀之系爭契約第4 條、系爭承諾書第
    2 條、系爭協議書第1 條分別約定：「分配比率：重劃後分
    配土地比率依下列方式辦理。乙方（按為訴外人廖本昭）所
    有土地參加重劃後土地分配比率百分之五十。其餘土地提供
    做為公共設施用地及抵費地。地號：922 ─1 、922 ─9 、
    922 ─10、922 ─4 參加重劃後土地分配比率百分之五十。
    地號：922 ─6 、922 ─7 、922 ─8 、922 參加重劃後土
    地分配比率百分之七十五。」「前述土地重劃分配比率除『
    同意重劃契約書』所載外，另922 、922 ─6 、922 ─7 、
    922 ─8 等4 筆土地多分配25% （即922 、922 ─6 、 922
    ─7 、922 ─8 等4 筆土地分配100%）」「乙方（按為原告
    ）重劃後中興路東側土地（重劃前西螺段922 、922 ─6 、
    922 ─7 、922 ─8 地號4 筆土地），在不妨礙原位置土地
    所有權人分配土地之權益下，甲方（按為被告）同意乙方分
    配面積約66.46 坪。分配位置於土地分配公告前與乙方協商
    。」等文，可知訴外人廖本昭與被告先於82年6 月5 日約定
    ，訴外人廖本昭所有之系爭922 、922 ─6 、922 ─7 、92
    2 ─8 號土地參加重劃後分配比率為75% ，嗣於同日彼等再
    約定系爭922 、922 ─6 、922 ─7 、922 ─8 號土地除上
    開分配比率外，再增加分配比率25% ，後訴外人廖本昭於87
    年6 月4 日死亡，原告繼承系爭922 、922 ─1 、 922 ─4
    、922 ─6 、922 ─7 、922 ─8 、922 ─9 、922 ─10號
    土地，被告遂於87年12月1 日再與原告訂定系爭協議書約定
    上開922 號等4 筆土地分配面積為66.46 坪（即219.7 平方
    公尺；計算式：1 坪＝3.3058平方公尺。66.46 ×3.3058＝
    21 9.7平方公尺），此核與卷附原告提出之系爭922 、 922
    ─6 、922 ─7 、922 ─8 號土地登記謄本之登載面積，苟
    依原告主張分配比率100%計算，則該4 筆土地重劃完成後，
    原告所獲分配土地之面積為219.7 平方公尺（計算式：(585
    ＋570 ＋53＋427)×43/320﹝原告所有系爭922 、 922 ─6
    、922 ─7 、922 ─8 號土地應有部分之面積﹞×100%＝21
    9.7 平方公尺）乙節互稽相符，自堪認原告主張系爭922 、
    922 ─6 、92 2─7 、922 ─8 號土地參加重劃完成後之分
    配比率為100%乙事，業已盡舉證責任。
  3.被告雖辯稱需原告履行參與合建，及交付地上物與被告拆除
    義務，系爭922 號等4 筆土地重劃完成後之分配比率始為10
    0%等語，固亦據其提出系爭承諾書、協議書為證，然觀之系
    爭承諾書第3 、4 條、系爭協議書第2 、3 、4 條分別約定
    ：「922 、922 ─6 、922 ─7 、922 ─8 地號4 筆土地即
    中興路東側於重劃完成後分配3 間建物面積＜需與臨地協調
    後自8 米巷路衝向左算3 間＞，其餘土地參加中興路西側整
    體開發建築房屋，地主分配55% 、建商45% （以將來出售價
    錢計算），優先選購8 米巷與中興路角間（編號Ｄ1）。 」
    「重劃前地上物不另補償」「乙方重劃後中興路西側土地（
    重劃前西螺段922 ─1 、922 ─4 、922 ─9 、922 ─10地
    號4 筆土地）參加甲方整體規劃開發建築房屋，乙方優先選
    購8 米巷與中興路角間接稅編號Ｄ1）， 或依甲方銷售房屋
    所訂Ｄ1 之價格，選購臨大興路邊甲方以實際整體規劃設計
    圖說建築之房屋。」「重劃前乙方所有西螺段922 ─1 、92
    2 ─9 、922 ─10地號土地地上物甲方不另行補償，乙方同
    意無條件放棄地上物所有權，由甲方全權處理，絕無異議。
    」「乙方同意於88年2 月1 日將上述922 ─9 、922 ─10及
    部份92 2─1 地號上之地上物全權交由甲方施工拆除。 922
    ─1 地號剩餘建物部份之圍籬甲方應負責施工。」等文，乃
    訴外人廖本昭與被告約定俟系爭922 、922 ─6 、 922 ─7
    、922 ─8 號土地重劃完成後，訴外人廖本昭即獲分配3 間
    建物面積，至其餘土地即系爭922 ─1 、922 ─4 、922 ─
    9 、922 ─10號土地於重劃完成後，則再與被告合建，彼等
    並分別按55 %、45% 比率分配合建之房地，訴外人廖本昭就
    合建後之編號Ｄ1 房屋有優先購買權，而被告就重劃前訴外
    人廖本昭所有之地上物不另補償。嗣訴外人廖本昭死亡，兩
    造再約定系爭922 ─1 、922 ─4 、922 ─9 、922 ─10號
    土地重劃完成後，原告即與被告合建房屋，原告就合建後之
    編號Ｄ1 房屋有優先購買權，或以該屋之價格另選購其他合
    建房屋，而被告不另補償原告繼承訴外人廖本昭所有地上物
    之價額，原告並同意於88年2 月1 日前將該地上物交由被告
    施工拆除各節，此稽之上開系爭契約第4 條、系爭承諾書第
    2 條、系爭協議書第1 條約定文義，可知該等約定乃各自獨
    立之約定，而非立於互為對待給付之約定，要無被告所稱系
    爭922 號等4 筆土地重劃後之分配比率需原告履行參與合建
    ，及交付地上物與被告拆除義務始為100%之情，何況被告亦
    不否認自重劃完成後，迄今仍未在重劃後之土地合建房屋一
    事，復再參之原告所有系爭922 、922 ─6 922 ─7 、 922
    ─8 號土地參與重劃，於重劃完成所獲分配之系爭1696、17
    02號土地面積總計為219. 71 平方公尺一事，則苟被告所辯
    上情為真，其焉會於訴外人廖本昭死亡後，再與原告另行訂
    定系爭協議書，而仍續為約定原告所有系爭922 號等4 筆土
    地重劃完成後分配之面積為66.46 坪，卻未為任何互為對待
    給付文義之約定？更於原告未履行合建、交付地上物與被告
    拆除義務前，即予以移轉分配比率100%之系爭1696、1702號
    土地與原告共有之理？益證原告所有系爭922 、922 ─6 、
    922 ─7 、922 ─8 號土地參與重劃完成後之分配比率為10
    0%乙情，至為灼然。
　4.被告雖再辯稱兩造就上開兩造不爭執第(一)項事實之重劃完成
　  後分配比率並未變更，僅嗣再約定增配原告位於雲林縣西螺
    鎮○○路東側之商業區土地面積，於扣減原告重劃完成後應
    獲分配之總面積後，再予以分配位於雲林縣西螺鎮○○路西
    側之住宅區土地，而原告業已獲分配系爭1719─1 號土地，
    要無分配面積不足之情事等語，並提出土地登記謄本為證，
    然為原告所否認，且被告所提出之系爭1696、1702、1719─
    1 號土地登記謄本至多僅能證明原告於重劃完成後分配取得
    土地之總面積為427.41平方公尺，尚不足以證明被告辯稱兩
    造有上開調整分配比率約定一節為真，被告徒以原告重劃完
    成後所獲分配之系爭1696、1702、1719─1 號土地總計面積
    為427.41平方公尺乙情，遽而主張兩造有上開調整分配比率
    之約定，要屬無據，此外，被告就此有利於己之反對主張，
    迄仍未舉反證以實其說，其空言抗辯上開情節，自不足採信
    ，則揆之上開判例要旨，尚堪認原告主張原告繼承訴外人廖
    本昭所有系爭922 、922 ─6 、922 ─7 、922 ─8 號土地
    參加重劃完成後之分配比率為100%之情為真實。
　(二)系爭922 號等4 筆土地重劃完成後分配之比率為100%，已如
    前述，被告再以原告未履行系爭協議書第2、3、4 條約定，
    主張行使同時履行抗辯權，然該等約定並非立於互為對待給
    付之約定，是被告行使同時履行抗辯，於法自屬無據。
　1.按因契約互負債務者，於他方當事人未為對待給付前，得拒
　  絕自己之給付，民法第264 條第1 項前段定有明文。當事人
    此項權利謂之同時履行抗辯權。故所謂同時履行之抗辯，乃
    係基於雙務契約而發生，倘雙方之債務非本於同一之雙務契
    約而發生，縱令雙方債務在事實上有密切之關係或雙方之債
    務雖因同一之雙務契約而發生，然其一方之給付，與他方之
    給付，並非立於互為對待給付之關係者，均不能發生同時履
    行之抗辯。
　2.被告雖以原告未履行系爭協議書第2 、3 、4 條約定一事，
　  主張行使同時履行抗辯權等語，而原告亦不否認迄仍未履行
    上開約定之情，然有關被告應負移轉原告所有系爭922 、92
    2 ─6 、922 ─7 、922 ─8 號土地參加重劃後之分配比率
    為100%之義務，核與上開原告參與合建，及交付地上物與被
    告拆除之義務，並非立於互為對待給付之約定，業如上述，
    則縱原告未履行參與合建，及交付地上物與被告拆除之義務
    ，然此乃屬被告另向原告為履行合建契約，及交付地上物與
    被告拆除權利之行使，此與原告以上開系爭922 號等8 筆土
    地參加重劃完成後所應獲分配土地之所有權移轉登記請求權
    之行使，並非立於互為對待給付之關係，自不發生同時履行
    抗辯問題，是被告自難持此事由對抗原告，要難認被告上開
    抗辯於法有據，則被告以上開事由行使同時履行抗辯，於法
    自屬無據。
　(三)被告以上開事由行使同時抗辯權，於法無據，已如上述，被
  　告本應負就坐落雲林縣西螺鎮○○路西側土地38.405平方公
　　尺之所有權移轉登記與原告按應有部分各2 分之1 比例保持
  　共有之義務，然因該地區重劃後之土地均分配完畢，被告顯
    已無法移轉，則原告依債務不履行之規定請求被告賠償損害
    ，於法自屬有據，茲審酌下列情況，認原告可得請求被告賠
    償之數額為如主文第一項所示。
　1.有關原告繼承之訴外人廖本昭所有系爭922 、922 ─6 、92
    2 ─7 、922 ─8 號土地參加重劃完成後之分配比率為100%
    ；系爭922 ─1 、922 ─4 、922 ─9 、922 ─10號土地參
    加重劃完成後分配比率為50% ，原告嗣並取得重劃完成後之
    系爭1696、1702、1719─1 號土地各節，業如上述，則據上
    開分配比率計算原告重劃完成後應獲分配土地之面積，可知
    就原告共有之系爭922 號等4 筆土地於重劃完成後，應獲分
    配面積為219.7 平方公尺，而原告嗣並取得重劃完成後之土
    地即系爭1696、1702號土地，該2 筆土地總計面積為219.71
    平方公尺，則原告此部分之重劃土地業已足額分配完畢，然
    就原告共有之系爭92 2─1 等4 筆土地參加重劃完成後應獲
    分配面積為246.105 平方公尺（計算式： (1,788 ＋275 ＋
    240 ＋1,360)×43 / 320﹝原告所有系爭922 ─1 、922 ─
    4 、922 ─9 、922 ─10號土地應有部分之面積﹞×50% ＝
    246.105 平方公尺），而原告取得重劃完成後之土地即系爭
    1719─1 號土地，該筆土地面積為207.70平方公尺平方公尺
    ，則原告此部分之重劃土地尚有38.405平方公尺未獲分配（
    計算式：246.105 －207.70＝38.405），是原告主張其就雲
    林縣西螺鎮○○路西側地區重劃後應獲分配土地之面積尚不
    足38.405平方公尺之情，自堪採認。
　2.按因可歸責於債務人之事由，致為不完全給付者，債權人得
    依關於給付遲延或給付不能之規定行使其權利；因可歸責於
    債務人之事由，致給付不能者，債權人得請求賠償損害，民
    法第227 條第1 項、第226 條第1 項定有明文。被告依上開
    系爭契約第4 條約定，而負有移轉重劃完成後坐落雲林縣西
    螺鎮○○路西側住宅區域土地面積共計246.105 平方公尺之
    所有權與訴外人廖本昭之繼承人即原告各按應有部分比例各
    2 分之1 共有之義務，卻僅移轉面積207.70平方公尺之土地
    所有權與原告共有，尚有38.405平方公尺未履行移轉登記與
    原告共有，業如上述，乃屬不完全給付，按諸上開規定，則
    原告請求被告賠償此部分土地價額之損害，於法自屬有據，
    自應准許。
　3.又按民法第二百二十六條第一項規定債務人嗣後不能所負之
  　損害賠償責任，係採取完全賠償之原則，且屬「履行利益」
    之損害賠償責任，該損害賠償之目的在於填補債權人因之所
    生之損害，其應回復者並非「原有狀態」，而係「應有狀態
    」，應將損害事故發生後之變動狀況考慮在內。故給付標的
    物之價格當以債務人應為給付之時為準，債權人請求賠償時
    ，債務人即有給付之義務，算定標的物價格時，應以起訴時
    之市價為準，債權人於起訴前已曾為請求者，以請求時之市
    價為準，此觀同法第二百十三條第一項及第二百十六條規定
    自明，最高法院92年度台上字第829 號判決可資參照。茲有
　　疑義者，乃原告請求被告賠償其尚有面積38.405平方公尺土
    地未移轉登記之損害為何？揆之上開判決要旨，可知原告請
    求該38.405平方公尺土地之損害價額自應以被告應為給付之
    時或起訴時之市價為據，本院為明瞭有關該地於上開時日即
    92、93年間之市價為何，遂囑託訴外人華聲企業發展鑑定顧
    問有限公司鑑定，惟因原告拒不繳納鑑定費用，致未能鑑定
    該地市價為何，而原告雖提出協議書證明該地價格為每坪10
    0,000 元，然觀之該協議書係訴外人廖耀南、馬倉國於89年
    2 月14日就其等所有坐落雲林縣西螺鎮○○路東側之商業區
    土地與訴外人雲林縣西螺鎮中山自辦市地重劃區重劃會所為
    之協議，此核與上開38.405平方公尺土地係坐落雲林縣西螺
    鎮○○路西側之住宅區土地區域性不同，而有關商業區、住
    宅區土地價格衡存有差距一情，為兩造所不爭執，何況原告
    亦不否認該地區重劃完成時日為92年至93年間，被告於斯時
    起始負移轉登記重劃完成土地之義務之情，是原告自難比附
    援引該協議書約定之價格，遽而主張該38.405平方公尺土地
    應按每坪100,000 元計算損害價格，為屬有據，則原告此部
    分之主張，要無可採。茲審酌原告尚應獲分配38.405平方公
    尺之土地係位於雲林縣西螺鎮○○路西側之住宅區域，該地
    區重劃完成時日為92年至93年間，現剛重劃完成，而雲林縣
    西螺鎮商業活動多進駐於中山路、中正路一帶，其餘區段之
    商業色彩不彰，多為農業景觀，且住家分佈不顯稠密，周圍
    仍有空地、種植用地，而原告所獲分配位於雲林縣西螺鎮○
    ○路西側住宅區之系爭1719─1 號土地於93年度公告土地現
    值每平方公尺為10,727元，及原告對被告主張該區域商業區
    土地現在交易價格每坪約60,000元，面臨源成路之住宅區土
    地交易價格每坪約4 至5 萬元，住宅區交易價格低於商業區
    交易價格為2 至3 成之情並不爭執等各開情節，認原告所得
    請求該38.405平方公尺土地之損害價額按每坪45,000元計算
    為適當。依此，原告得請求被告賠償該38.405平方公尺土地
    之損害價額為522,788 元（計算式：1 平方公尺＝0.3025坪
    。38.405×0.3025×45,000＝522,788）。
七、綜上所述，原告本於債務不履行之損害賠償請求權，請求被
    告賠償原告522,788 元，及自更正聲明狀繕本送達翌日即93
    年10月19日起至清償日止，按週年利率5%計算之利息，為有
    理由，應予准許，逾此部分之請求，為無理由，應予駁回。
    又兩造均陳明願供擔保宣告或免為假執行，經核原告勝訴部
    分，核無不合，爰分別酌定相當擔保金額宣告之。至於原告
    敗訴部分，其假執行宣告之聲請亦失所附麗，應併予駁回。
八、本件判決之基礎已臻明確，兩造其餘之攻擊防禦方法及所提
    之證據，均經斟酌，核與判決之結果不生影響，爰不一一論
    述，附此敘明。
九、訴訟費用負擔之依據：民事訴訟法第79條。
中　　華　　民　　國　　94　　年　　12　　月　　31　　日
                  民事第二庭    法  官  陳秋如
以上正本係照原本作成。
如對本判決上訴，須於判決送達後20日內向本院提出上訴狀（需
附繕本），並繳納上訴裁判費用到院。
中　　華　　民　　國　　94　　年　　12　　月　　31　　日
                                書記官　沈瑞芳
